---
title: "Geocodage Sujet Gouramic"
author: "Olivier Leroy"
date: "19 mars 2020"
lang: fr-FR
output: 
    bookdown::html_document2:
        theme: readable
        toc: true
        toc_float: true
        number_sections: true
        toc_depth: 3
        fig_caption: true
        keep_md: true
        code_folding: hide
---

```{r setup, include=FALSE}
knitr::opts_chunk$set(echo = TRUE)
pkgs <-  c("dplyr","stringr", "lubridate", "ggplot2", "sf")
inst <- lapply(pkgs, library, character.only = TRUE)
```

C'est un document de travail. Ses objectifs sont : 

* Communiquer entre l'equipe 
* Garder traces des différentes modifications sur le jeux de données et des operations pour le geocodage
* Identifier des contraintes pour la construction de la base et des analyses qui suivront


# Présentation du jeux de données 

```{r chargement des données}
allsujet_clean.dat <- readRDS("../data/allsujet_clean.rds")

```


## Source des données 

Le geocodage c'est fait à partir d'un jeu de données constitué via des enquêtes telephoniques [si on a une ref.]. La nature meme des intérrogations comme savoir où habitaient certains sujets lors de leur naissance fait qu'il y a des des manques dans le jeu de donnée (meme si dans la mesure du possible un des parents était présent [à confirmer]). 




# Traitements 