---
title: "Géocodage Sujet Gouramic partB"
author: "Olivier Leroy"
date: "24 mars 2020"
lang: fr-FR
output: 
    bookdown::html_document2:
        theme: readable
        toc: true
        number_sections: true
        toc_depth: 3
        fig_caption: true
        keep_md: true
        code_folding: hide
---


```{r setup, include=FALSE}
knitr::opts_chunk$set(echo = TRUE)
pkgs <-  c("dplyr","stringr", "lubridate", "ggplot2", "sf", "leaflet", "crosstalk")
inst <- lapply(pkgs, library, character.only = TRUE)
```

# Traitements de géocodage

Il y a eu deux traitements un effectué par le CLB via ESRI [ref] et un effectué par EVS via l'API d'Etalab [ref]. 


```{r chargementgeocodage, include=FALSE}
allsujet_SansNA.dat <- readRDS("../data/allsujet_cleanNA.rds")
geocodage_evs.shp <- sf::st_read("../data/geocodev2.geojson", stringsAsFactors = FALSE)
geocodage_clb.shp <- sf::st_read("../data/Geocoding_Result.shp", stringsAsFactors = FALSE)
geocodage_clbv2.shp <- sf::st_read("../data/sortie_15_04.shp")
```


## Dictionnaire du geojson (geocode.geojson) produit par BanR

<button class="btn btn-primary" data-toggle="collapse" data-target="#BlockName_dico1"> Affichage du dictionnaire </button>
<div id="BlockName_dico1" class="collapse">

L'individu statistique ou la ligne correspond au couple sujet et adresse 

* **Id_cart**  =  ID_carto (Sujet + adresse format : DD_DDDD_D )   

* **Date_birth** = date de naissance (date)

* **Date_start** = date de début de l'adresse (date_time)

* **Date_end** = date de fin de l'adresse (date_time)

* **Commune** = Nom de la commune 

* **Info_sup** = concaténation de Lieu_dit, Compl_add_p, pt_remarq_p 

* **Adresse** = Rue + nom de rue 

* **Code_postal** = Le code postal 

* **result_label,  result_score,  result_type, result_id, result_housenumber, result_name,  result_street,   result_postcode,  result_city, result_context ,  result_citycode,  result_oldcitycode, result_oldcity,  result_district** = colonnes produites par l'[API](https://cran.r-project.org/web/packages/banR/vignettes/geocode.html). Je les ai gardé pour la verif, on les virera probablement une fois les données jugées "propres".  Parmi ces dernières deux sont un peu plus intéressante pour nous

* **result_score** = un indice de 0-1 de confiance du géocodage (0 pas confiant, 1 très confiant : pas regardé comment il était calculé)

* **result_type** = la précision du géocodage 
    - housnumber = numéro de rue
    - street = à la rue
    - locality = lieu dit ou localité
    - municipality = commune..
    - NA = pas pu localiser quoi que ce soit

* **"Nun_adresse"** : ancien champ adresse

* **"Naissance"** : 0/1 Première adresse du sujet (considéré par définition comme naissance, est ce correcte ?)

* **interval_adresse** : Intervalle entre date_start et date_end. utile pour savoir si un stade de vie d’intérêt est dans tel ou tel intervalle cf  [lubridate](https://lubridate.tidyverse.org/articles/lubridate.html#time-intervals))

* **Enfance** = 0/1 l'adresse est elle dans intervalle_adresse pour 7-10 ans 

* **Adolescence**  = 0/1l'adresse est elle dans interval_adresse pour 11-15 ans

* **sujet** = l'id du sujet

* **Importance_adresse** = une somme de Naissance, Enfance et Adolescence pour identifier plus vite les adresses importantes nous manquants

* **source_loc** = source du geocodage pour le moment ne prend que "geocodage" et "main" pour celles faites à la main

* **geometry** = le champ geometry (la doc indique du wgs84 donc 4326 pour le scr)

Le code est [ici](https://github.com/defuneste/gouramic-db-analyses/blob/master/Pr%C3%A9traitement_ETL/clean_order_all_sujet.R)

</div>

## dictionnaire de donnée de Geocoding_Result.shp

<button class="btn btn-primary" data-toggle="collapse" data-target="#BlockName_dico2"> Affichage du dictionnaire </button>
<div id="BlockName_dico2" class="collapse">

* **Loc_name** : La précision de la géolocalisation 
    - 1_PointAdresse
    - 2_AdresseInter
    - 3_Voie
    - 4_LieuDitHabit
    - 5_ChefLieu
    - 6_CodePostal
    - 7_Ville
    - NA
    
* **DisplayX et DisplayY** : long/lat quand la Loc_name est différent de 1_PointAdresse

* **ID_SECONDA** : l'ID du sujet

* **ID_VISITE** : champ adresse 

* **ID_CARTO** : ID_SECONDA_ID_CARTO

* **date_start** et **date_end_a** : date de début et fin de l'adresse

* **COMMUNE** : Nom de la commune

* **CP** : Code postal

* **lieudit_p** : lieu dit mais pas toujours

* **Adresse** : l'Adresse (num Rue + rue / lieu dit) 

* **compl_add_** : Un complément d'adresse 

* **geometry** : le champ geometry, en 2154 

</div>

## Statistiques et qualité des deux géocodages 

```{r supresionNA}
geocodage_evs_NA.shp <-  geocodage_evs.shp %>% 
    filter(Id_cart  %in% allsujet_SansNA.dat$Id_cart)

geocodage_clb_NA.shp <-  geocodage_clbv2.shp %>% 
    filter(ID_CARTO  %in% allsujet_SansNA.dat$Id_cart)

rm(geocodage_evs.shp, geocodage_clb.shp)
```


Les tableaux \@ref(tab:resulttypeevs) et \@ref(tab:resulttypeclb) montrent la répartition des adresses. Une partie (196 adresses) ont été recodé à la main pour le géocodage evs ce qui affecte un petit peu les comparaisons. 

Les deux algos de géocodage utilisent une classification différente.  

(ref:resulttypeevs) Répartition des adresses par types de localisation (géocodage BanR)

```{r resulttypeevs}
knitr::kable(table(geocodage_evs_NA.shp$result_type, useNA = "ifany"), 
             col.names = c("Result_type","Nbr"),
             caption = "(ref:resulttypeevs)")
```

(ref:resulttypeclb) Répartition des adresses par types de localisation (géocodage ESRI)

```{r resulttypeclb}
knitr::kable(table(geocodage_clb_NA.shp$Loc_name, useNA = "ifany"), 
             col.names = c("Loc_name","Nbr"),
             caption = "(ref:resulttypeclb)")
```


# Geocodage

Le processus va être de vérifier les points dans un leaflet et de corriger dans QGIS ? 

Quand une erreur est trouvée : modification de l'info source_loc :
 
 * Locality : a refaire et info précise à la localité

## Les valeurs manquantes 

Elles sont encore 888 pour EVS et 48 pour le CLB (cet écart s'expliquerait par le cheflieu/ville/code postal trop flou pour être utilisé). 

### NA géocodage CLB

Un extrait des 48 (\@ref(tab:NAgeocodageCLB)) valeurs manquantes permet de se rendre compte que `COMMUNE` et `CP` sont issues d'un splice de "type `CP` prend les 5 premières valeurs et `COMMUNE` (-1) la suite".

```{r NAgeocodageCLB, results='asis'}

cat("<Tableau>",paste0("<caption>", "(#tab:NAgeocodageCLB)", ' NA dans le géocodage du CLB', "</caption>"),"</tableau>", sep ="\n")

DT::datatable(geocodage_clb_NA.shp %>% 
    st_drop_geometry() %>% 
    filter(is.na(Loc_name)) %>% 
    select(Loc_name, ID_CARTO, Commune, CP))
```


On peut ainsi comparer au 48 sujet/adresse du geocodage EVS : 

<button class="btn btn-primary" data-toggle="collapse" data-target="#BlockName_NAgeocodageCLB2"> Correspondance géocodage EVS </button>
<div id="BlockName_NAgeocodageCLB2" class="collapse">

```{r NAgeocodageCLB2}
NA_Loc_name <- geocodage_clb_NA.shp$ID_CARTO[is.na(geocodage_clb_NA.shp$Loc_name)]

EVS_NA_CLB.shp <- SharedData$new(geocodage_evs_NA.shp %>% 
    filter(Id_cart %in% NA_Loc_name))

DT::datatable(EVS_NA_CLB.shp, rownames = FALSE)

rm(NA_Loc_name)
```

</div>




<button class="btn btn-primary" data-toggle="collapse" data-target="#BlockName_cartoNA"> Carto_correspondance géocodage EVS </button>
<div id="BlockName_cartoNA" class="collapse">

```{r cartoNA}
carto_NA <- leaflet() %>% 
  addTiles() %>%
  addCircleMarkers(data = EVS_NA_CLB.shp, radius = 2, label = ~ Id_cart, col = "red")    
carto_NA
rm(carto_NA, EVS_NA_CLB.shp)
```

</div>

Bien que ce soit un échantillon particulier il est intéressante de regarder les erreurs que nous rencontrons : 

Puis voici une liste des adresses (9) trouvés par EVS mais fausses :

* ID 01_0437_6 : la géolocalisation est fausse comme le suggère `result_score` = .26

* ID 01_0598_6 : géolocalisation fausse (de pas bcp mais tout de même), le chemin se trouve au bout de la route
 
* ID 02_0451_8 / 16_0447_4 : faux c'est une adresse à Lyon que le géocodeur à mis à Paris/Aix, il semble que c'est le cas pour toutes les villes à arrondissement. Le géocodeur d'ESRI c'est planté car le nom de la ville est inversé avec celui de le CP

* ID 05_0601_4 : Faux aucune idée de comment il arrive à ce résultat

* ID 13_0441_3 : Faux `result_score` = .3 mauvaise rue et pas de rue principale dans cette commune

* ID 13_0441_4 : faux bon code postal mais mauvaise ville, ville à coté (ou assimilé) 

* ID 20_0755_2 : faux il trouve pas la ville

* ID 20-0755-5 : compter comme bon si c'est une fusion de communes à vérifier l'adresse colle bien 


Il y a donc :

* 30 (sur 48) adresses correctement géolocalisées

* 9 faux (ou 8) faux dans le géocodage EVS

* 9 difficile à localiser (en dehors d'une précision à l'échelle de la commune)

Une piste pour améliorer vérifier les résultats semble être de comparer la commune en entré de géocodage de celle en sortie (cf. ID 02_0451_8 / 16_0447_4 par exemple).

### NA géocodage EVS

Il y a 888 valeurs manquantes dans le géocodage (il faut cependant garder en tête que 197 a été déjà fait à la main). De la même manière que le paragraphe précédent, on peut regarder comment ces dernières ont été codées par le geocodeur ESRI. Leurs répartitions spatiales et par `result_type` est représentée par le tableau \@ref(tab:NAgeocodageEVS) et la carte. 

On est rassuré de retrouver les 9 NA partagés entre les deux géocodages. 

<center>

```{r NAgeocodageEVS, results="asis" }

NA_result_type <- geocodage_evs_NA.shp$Id_cart[is.na(geocodage_evs_NA.shp$result_type)]

cat("<Tableau>",paste0("<caption>", "(#tab:NAgeocodageEVS)", ' Répartition des NA dans EVS / result_type CLB', "</caption>"),"</tableau>", sep ="\n")

geocodage_clb_NA.shp %>% 
    st_drop_geometry() %>% 
    filter(ID_CARTO %in% NA_result_type) %>% 
    count(Loc_name) %>% 
    DT::datatable(rownames = FALSE,
                  width = 300)

```

</center>


<button class="btn btn-primary" data-toggle="collapse" data-target="#BlockName_Carto_NA_EVS"> Affichage Carte NA EVS </button>
<div id="BlockName_Carto_NA_EVS" class="collapse">


```{r Carto_NA_EVS}

CLB_NA_EVS.shp <- geocodage_clb_NA.shp %>% 
                    filter(ID_CARTO %in% NA_result_type) %>% 
                    st_transform(4326)

pal <- colorFactor(
  palette = c('red', 'blue', 'green', 'purple', 'orange', "brown", "yellow"),
  domain = CLB_NA_EVS.shp$Loc_name)

carto_EVSNA <- leaflet(CLB_NA_EVS.shp) %>% 
                    addProviderTiles(providers$Stamen.TonerLite) %>%
                    addCircleMarkers(radius = 2,  col = ~pal(Loc_name), label = ~ID_CARTO) %>% 
                    addLegend(pal = pal, values = ~Loc_name)
carto_EVSNA

rm(CLB_NA_EVS.shp, pal, carto_EVSNA, NA_result_type)
```

</div>



