---
title: "Géocodage Sujet Gouramic partA"
author: "Olivier Leroy"
date: "19 mars 2020"
lang: fr-FR
output: 
    bookdown::html_document2:
        theme: readable
        toc: true
        toc_float: true
        number_sections: true
        toc_depth: 3
        fig_caption: true
        keep_md: true
        code_folding: hide
---

```{r setup, include=FALSE}
knitr::opts_chunk$set(echo = TRUE)
pkgs <-  c("dplyr","stringr", "lubridate", "ggplot2", "sf")
inst <- lapply(pkgs, library, character.only = TRUE)
```

C'est un document de travail. Ses objectifs sont : 

* Communiquer dans l’équipe 
* Garder traces des différentes modifications sur le jeux de données et des opérations pour le géocodage
* Identifier des contraintes pour la construction de la base et des analyses qui suivront

# Présentation du jeux de données 

```{r chargement des données}
# c'est un fichier un peu nettoyer et reorganiser cf detail
# Prétraitement_etl/clean_order_all_sujet.r
allsujet.dat <- openxlsx::read.xlsx("../data/all_Sujets.xlsx")
allsujet_clean.dat <- readRDS("../data/allsujet_clean.rds")

```


## Source des données 

Le géocodage c'est fait à partir d'un jeu de données constitué via des enquêtes téléphoniques [si on a une ref.]. La nature même des interrogations comme savoir où habitaient certains sujets lors de leur naissance fait qu'il y a des manques dans le jeu de données (même si dans la mesure du possible un des parents était présent [à confirmer]). 


## Nombre d'adresse par sujet

Ce jeu comprends `r nrow(allsujet_clean.dat)` lignes pour `r length(unique(substr(allsujet_clean.dat$Id_cart, 1,7)))` sujets. La distribution du nombre d'adresses par sujet (\@ref(fig:histonbadressemax)) présente une queue de distribution légèrement décentrée sur la droite avec un mode autour de sa moyenne (6,3 adresses/sujet). 

(ref:histonbadressemax) Distribution du nombre d'adresses par sujet

```{r histonbadressemax, fig.cap="(ref:histonbadressemax)", fig.align = 'center', message=FALSE}
allsujet_clean.dat %>% 
    mutate(ID_VISITE = as.numeric(str_extract(allsujet_clean.dat$Id_cart, pattern = "[0-9]{1,2}?$")),
           ID_SECONDAIRE = substr(allsujet_clean.dat$Id_cart, 1,7)) %>% 
    dplyr::group_by(ID_SECONDAIRE) %>% 
    dplyr::summarize(nb_adresse = max(ID_VISITE)) %>% 
    ggplot(aes(nb_adresse)) +
    geom_histogram(binwidth = 1, color = "white" ) +
    labs(x = "Nombre maximum d'adresses",
         y = "Nombre")
```

Il nous faut ici nous attarder sur la notion "d'adresse". Pour le moment cette dernière est juste une incrémentation lors d'un changement d'adresse ou lors d'un passage dans une résidence secondaire. Ainsi le sujet 01_0001 a pour adresse, dans l'ordre, "1", "2", "3", "4", "5". Qu'importe si "3" est son retour à "1" et que "5" correspond à sa résidence de vacances (où il peut y aller presque tous les ans). 

Il va être important pour la base de données de clarifier lorsqu'on a bien une seule adresse mais distincte au niveau des dates. Dans la meme mesure on peut imaginer une seule adresse mais partagé par différents sujets (cas des internat d'écoles ou des casernes). 

Avant de les présenter nous pouvons regarder les sujets comportant trop de valeurs manquantes risquant de rendre tout géocodage impossible. 

## Valeurs manquantes du jeu de données.

Il y a `r nrow(allsujet_clean.dat[is.na(allsujet_clean.dat$Commune),])` communes d'adresses manquantes sur 46 sujets (un sujet possède 3 adresses manquantes). L'absence de commune correspond (sauf dans 3 cas et nous y reviendrons) à une absence totale d information. 

Le graphique  \@ref(fig:adressemanquantes) et le tableau \@ref(tab:tableauNA) représente la répartition des valeurs manquantes dans le numéro d'adresse. On peut constater que la majorité des cas (31/48) sont pour la première adresse. Le tableau représente le sujet le numéro d'adresse (`Num_adresse`), le nombre de valeurs manquantes pour un même sujet (`Nb_na`) et le nombre d'adresse par par sujet (`Max_adresse`). 

Ainsi, on peut constater que les 31 sujets avec leur première adresse de manquante n'en ont pas d'autres. Ce sont des sujets que nous ne pouvons garder pour notre étude, **ce qui diminue le nombre de cas de 1155 à 1124** (et change le graphique \@ref(fig:histonbadressemax) et statistiques associées). 

Dans les cas où l'adresse manquante n'est pas la première on peut observer deux situations. La première semble correspondre à des cas où c'est la dernière (ou les dans un cas) adresse qui n'est pas renseignée (14/17 sujets). Peut-on supposer que cette adresse serait en trop (une erreur dans l'encodage par exemple) ? Si c'est bien ce cas il nous faut supprimer ces adresses. 

La seconde correspond aux trois cas mentionnés plus haut. Ici l'adresse semble difficile: une adresse en Allemagne et deux dans camping sans beaucoup d'information.

(ref:adressemanquantes) Répartition des valeurs manquantes par "Numéro d'adresse"

```{r adressemanquantes, fig.cap="(ref:adressemanquantes)", fig.align = 'center'}
allsujet_clean.dat %>% 
    mutate(Nun_adresse = as.numeric(str_extract(allsujet_clean.dat$Id_cart, pattern = "[0-9]{1,2}?$"))) %>% 
    filter(is.na(allsujet_clean.dat$Commune)) %>% 
    ggplot(aes(x = Nun_adresse)) +
    geom_histogram(binwidth = 1, color = "white" ) +
    labs(y = "Nombre")
```



```{r tableauNA, results='asis'}
# faire un tableau avec les NA par sujet et leur place dans les adresses de ce sujet
adresse_NA <-  allsujet_clean.dat %>% 
    mutate(Num_adresse = as.numeric(str_extract(allsujet_clean.dat$Id_cart, pattern = "[0-9]{1,2}?$")),
           Sujet = substr(allsujet_clean.dat$Id_cart, 1,7)) %>% 
    filter(Sujet %in% allsujet.dat$ID_SECONDAIRE[is.na(allsujet.dat$CP_commune_p)]) %>% 
    group_by(Sujet) %>% 
    summarise(Nb_na = sum(is.na(Commune)),
              Max_adresse = max(Num_adresse) )

cat("<Tableau>",paste0("<caption>", "(#tab:tableauNA)", ' Sujets et adresses avec des valeurs manquantes explicites (NA)', "</caption>"),"</tableau>", sep ="\n")

# production de ce tableau
# on passe par un join pour relier l'adresse au carac du sujet
DT::datatable(allsujet_clean.dat %>% 
    mutate(Num_adresse = as.numeric(str_extract(allsujet_clean.dat$Id_cart, pattern = "[0-9]{1,2}?$")),
           Sujet = substr(allsujet_clean.dat$Id_cart, 1,7)) %>% 
    filter(Sujet %in% allsujet.dat$ID_SECONDAIRE[is.na(allsujet.dat$CP_commune_p)]) %>% 
    full_join(adresse_NA, by = c("Sujet" = "Sujet")) %>% 
    filter(is.na(Commune)) %>% 
    select(Sujet, Num_adresse, Nb_na, Max_adresse))

```

## Nombre d'adresses par sujet après supression des NA

```{r filtrerNA}
# filtrer les NA
allsujet_clean.dat <- allsujet_clean.dat %>% 
                            filter(!is.na(Commune))
```

Retirer les valeurs manquantes semble corriger un peu le nombre élevé de sujets avec une adresse (\@ref(fig:histonbadressemaxNA)). Le jeu comprends `r nrow(allsujet_clean.dat)` lignes pour `r length(unique(substr(allsujet_clean.dat$Id_cart, 1,7)))` sujets. Le nombre moyenne d'adresse par sujet passe à 6,78 avec un écart type de 3,37.


(ref:histonbadressemaxNA) Distribution du nombre d'adresses par sujet sans les valeurs manquantes
 
```{r histonbadressemaxNA, fig.cap="(ref:histonbadressemaxNA)", fig.align = 'center'}

allsujet_clean.dat %>% 
    mutate(ID_VISITE = as.numeric(str_extract(allsujet_clean.dat$Id_cart, pattern = "[0-9]{1,2}?$")),
           ID_SECONDAIRE = substr(allsujet_clean.dat$Id_cart, 1,7)) %>% 
    dplyr::group_by(ID_SECONDAIRE) %>% 
    dplyr::summarize(nb_adresse = max(ID_VISITE)) %>% 
    ggplot(aes(nb_adresse)) +
    geom_histogram(binwidth = 1, color = "white" ) +
    labs(x = "Nombre maximum d'adresses",
         y = "Nombre")
```