---
title: "Géocodage Sujet Gouramic partB"
author: "Olivier Leroy"
date: "24 mars 2020"
lang: fr-FR
output: 
    bookdown::html_document2:
        theme: readable
        toc: true
        toc_float: true
        number_sections: true
        toc_depth: 3
        fig_caption: true
        keep_md: true
        code_folding: hide
---


```{r setup, include=FALSE}
knitr::opts_chunk$set(echo = TRUE)
pkgs <-  c("dplyr","stringr", "lubridate", "ggplot2", "sf", "leaflet", "mapview")
inst <- lapply(pkgs, library, character.only = TRUE)
```

# Traitements de géocodage

Il y a eu deux traitements un effectué par le CLB via ESRI [ref] et un effectué par EVS via l'API d'Etalab [ref]. 


```{r chargementgeocodage, include=FALSE}
allsujet_SansNA.dat <- readRDS("../data/allsujet_cleanNA.rds")
geocodage_evs.shp <- sf::st_read("../data/geocodev2.geojson", stringsAsFactors = FALSE)
geocodage_clb.shp <- sf::st_read("../data/Geocoding_Result.shp", stringsAsFactors = FALSE)
```


## Dictionnaire du geojson (geocode.geojson) produit par BanR

<button class="btn btn-primary" data-toggle="collapse" data-target="#BlockName_dico1"> Affichage du dictionnaire </button>
<div id="BlockName_dico1" class="collapse">

L'individu statistique ou la ligne correspond au couple sujet et adresse 

* **Id_cart**  =  ID_carto (Sujet + adresse format : DD_DDDD_D )   

* **Date_birth** = date de naissance (date)

* **Date_start** = date de début de l'adresse (date_time)

* **Date_end** = date de fin de l'adresse (date_time)

* **Commune** = Nom de la commune 

* **Info_sup** = concaténation deLieu_dit, Compl_add_p, pt_remarq_p 

* **Adresse** = Rue + nom de rue 

* **Code_postal** = Le code postal 

* **result_label,  result_score,  result_type, result_id, result_housenumber, result_name,  result_street,   result_postcode,  result_city, result_context ,  result_citycode,  result_oldcitycode, result_oldcity,  result_district** = colonnes produites par l'[API](https://cran.r-project.org/web/packages/banR/vignettes/geocode.html). Je les ai gardé pour la verif, on les virera probablement une fois les données jugées "propres".  Parmi ces dernières deux sont un peu plus intéressante pour nous

* **result_score** = un indice de 0-1 de confiance du géocodage (0 pas confiant, 1 très confiant : pas regardé comment il était calculé)

* **result_type** = la précision du géocodage 
    - housnumber = numéro de rue
    - street = à la rue
    - locality = lieu dit ou localité
    - municipality = commune..
    - NA = pas pu localiser quoi que ce soit

* **"Nun_adresse"** : ancien champ adresse

* **"Naissance"** : 0/1 Première adresse du sujet (considéré par définition comme naissance, est ce correcte ?)

* **interval_adresse** : Intervalle entre date_start et date_end. utile pour savoir si un stade de vie d'interet est dans tel ou tel interval cf  [lubridate](https://lubridate.tidyverse.org/articles/lubridate.html#time-intervals))

* **Enfance** = 0/1 l'adresse est elle dans interval_adresse pour 7-10 ans 

* **Adolescence**  = 0/1l'adresse est elle dans interval_adresse pour 11-15 ans

* **sujet** = l'id du sujet

* **Importance_adresse** = une somme de Naissance, Enfance et Adolesence pour identifier plus vite les adresses importantes nous manquants

* **source_loc** = source du geocodage pour le moment ne prend que "geocodage" et "main" pour celles faites à la main

* **geometry** = le champ geometry (la doc indique du wgs84 donc 4326 pour le scr)

Le code est [ici](https://github.com/defuneste/gouramic-db-analyses/blob/master/Pr%C3%A9traitement_ETL/clean_order_all_sujet.R)

</div>

## dictionnaire de donnée de Geocoding_Result.shp

<button class="btn btn-primary" data-toggle="collapse" data-target="#BlockName_dico2"> Affichage du dictionnaire </button>
<div id="BlockName_dico2" class="collapse">

* **Loc_name** : La précision de la géolocalisation 
    - 1_PointAdresse
    - 2_AdresseInter
    - 3_Voie
    - 4_LieuDitHabit
    - 5_ChefLieu
    - 6_CodePostal
    - 7_Ville
    - NA
    
* **DisplayX et DisplayY** : long/lat quand la Loc_name est différent de 1_PointAdresse

* **ID_SECONDA** : l'ID du sujet

* **ID_VISITE** : champ adresse 

* **ID_CARTO** : ID_SECONDA_ID_CARTO

* **date_start** et **date_end_a** : date de debut et fin de l'adresse

* **COMMUNE** : Nom de la commune

* **CP** : Code postal

* **lieudit_p** : lieu dit mais pas toujours

* **Adresse** : l'Adresse (num Rue + rue / lieu dit) 

* **compl_add_** : Un complément d'adresse 

* **geometry** : le champ geometry, en 2154 

</div>

## Statistiques et qualité des deux géocodages 

```{r supresionNA}
geocodage_evs_NA.shp <-  geocodage_evs.shp %>% 
    filter(Id_cart  %in% allsujet_SansNA.dat$Id_cart)

geocodage_clb_NA.shp <-  geocodage_clb.shp %>% 
    filter(ID_CARTO  %in% allsujet_SansNA.dat$Id_cart)

rm(geocodage_evs.shp, geocodage_clb.shp)
```


Les tableaux \@ref(tab:resulttypeevs) et \@ref(tab:resulttypeclb) montrent la répartition des adresses. Une partie (196 adresses) ont été recodé à la main pour le géocodage evs ce qui affecte un petit peu les comparaisons. 

Les deux algos de géocodage utilisent une classification différente.  

(ref:resulttypeevs) Répartition des adresses par types de localisation (géocodage BanR)

```{r resulttypeevs}
knitr::kable(table(geocodage_evs_NA.shp$result_type, useNA = "ifany"), 
             col.names = c("Result_type","Nbr"),
             caption = "(ref:resulttypeevs)")
```

(ref:resulttypeclb) Répartition des adresses par types de localisation (géocodage ESRI)

```{r resulttypeclb}
knitr::kable(table(geocodage_clb_NA.shp$Loc_name, useNA = "ifany"), 
             col.names = c("Loc_name","Nbr"),
             caption = "(ref:resulttypeclb)")
```


# Geocodage

Le processus va être de verifier les points dans un leaflet et de corriger dans QGIS ? 
